MOHAMED SALMIDéveloppeur - Data Analyste

Nour Sakane, Tranche 3, G9 13 Targa, Marrakech, Maroc +212608878266 salmi.ensa.ilsi@gmail.com

RÉSUMÉ PROFESSIONNEL:

Orienté solutions et résolveur de problèmes avec 12 ans d'expérience dans la conception et la maintenance de logiciels et d'architectures logicielles. Fortement compétent en développement mobile et web, scripting et automatisation. Hautement qualifié en communication, collaboration et documentation technique.

DOMAINES D'EXPERTISE:

Ø Optimisation des performances web
Ø Formation et mentorat technique

✓ Langages de programmation
✓ Développement d'applications desktop

EXPERIENCES PROFESSIONNELLES:

Traceo & Origin Marrakech.

Développeur Web/Mobile / Data Analyste / Formateur | Juin 2012 - Juin 2014

- Création de solutions innovantes pour optimiser l'expérience utilisateur.
- Utilisation d'outils avancés pour extraire des insights et soutenir la prise de décision.
- Formation et mentorat en développement et analyse de données.
- Mise à jour du site web et ajout de nouvelles fonctionnalités.

Freelance

Septembre 2019 - Présent

- Développement de solutions innovantes pour optimiser l'expérience utilisateur.
- Développement d'API REST avec Django, Flask et Node.js.
- Conception et gestion de bases de données MySQL pour garantir performance et évolutivité.
- Formation en développement et analyse de données, avec une approche personnalisée.

Acovit, Casablanca

Analyste Développeur Freelance | Janvier 2020 - Décembre 2020

- Conversion d'une application de caisse créée en WinDev en une solution web, et migration de bases de données HyperFile vers MySQL.
- Suivi et mise à jour du code des applications de caisse WinDev,
- Analyse des fichiers de vente et présentation des résultats sous forme graphique.
- Création d'API avec Django, Flask et Node.js

FORMATION:

2016-2017 | OFPPT (Institut Supérieur de Gestion et Informatique), Marrakech

Diplôme de Technicien Spécialisé en Développement Logiciel (Cours du soir) Formation suivie en parallèle de mon activité professionnelle pour obtenir un diplôme d'État.

2013-2014 | ENSA (National École Nationale des Sciences Appliquées), Marrakech

Master en Ingénierie Logicielle et Systèmes d'Information (ILSI)

2012-2013 | ESMA (Ecole Supérieure de Marrakech)

Master en Ingénierie Logicielle

2012-2013 | ESMA (Ecole Supérieure de Marrakech)

Licence en Ingénierie Logicielle

2006-2007 | Lycée Hassan Ibn Tabbit, Marrakech

Baccalauréat Scientifique Spécialisation : Sciences Expérimentales

COMPÉTENCES TECHNIQUES:

Database Management Systems

Access, Oracle, SQL Server, MySQL, Mongodb

Mobile Development

- Flutter
- Ionic
- Android

Web Programming

- Frameworks Java : JEE (Hibernate, Struts, Spring)
- Frameworks PHP: Symfony 2, Laravel 5
- Frameworks JavaScript : Angular, Node.js (Framework 4)
- Frameworks Python: Django, Django REST Framework, Flask
- Autres Technologies: PYTHON, ASP.NET, PHP, HTML, CSS, JavaScript, AJAX, XML
- Automatisation : Selenium, BeautifulSoup, Pandas, NumPy, Requests, Scrapy

Analytical Methods

Merise, UML, Design Pattern

LANGUES

Anglais : Lu, parlé et écritFrançais : Bonne maîtrise

• Arabe Classique : Bonne maîtrise

LOISIRS

- Voyage
- Cinéma
- Natation